臺灣屏東地方法院刑事判決　　　　　　　　　　　　　九十三年度訴字第一一四號
　　公　訴　人　臺灣屏東地方法院檢察署檢察官
　　被　　　告　甲○○
右列被告因違反毒品危害防制條例案件，經檢察官提起公訴（九十三年度毒偵字第八
八號），本院裁定適用簡式審判程序審理，判決如左：
    主  文
甲○○連續施用第一級毒品，處有期徒刑玖月，扣案之第一級毒品海洛因參包（合計
淨重零點貳壹公克，包裝重零點伍伍公克）沒收銷燬之，殘渣袋陸個及藥鏟貳支均沒
收。又連續施用第二級毒品，處有期徒刑肆月，扣案之第二級毒品安非他命參包（合
計毛重貳點伍公克）沒收銷燬之，殘渣袋陸個、安非他命吸食器壹支及藥鏟貳支均沒
收。應執行有期徒刑拾月，扣案之第一級毒品海洛因參包（合計淨重零點貳壹公克，
包裝重零點伍伍公克）及第二級毒品安非他命參包（合計毛重貳點伍公克）沒收銷燬
之，殘渣袋陸個、安非他命吸食器壹支及藥鏟貳支均沒收。
  事  實
一、甲○○前因施用第一級毒品案件，經本院裁定送強制戒治後交付保護管束期滿，
    而由台灣屏東地方法院檢察署檢察官於民國八十九年四月十七日為不起訴處分確
    定（該署八十九年度戒毒偵字第一八○號）。惟甲○○仍不能戒除毒癮，又於右
    開不起訴處分五年內，基於施用第一、二級毒品之概括犯意，先後於九十二年十
    二月三十日二十一時二十分及九十三年一月五日二十一時三十分，在屏東縣屏東
    市○○街三十一之一號居所，以香煙捲入海洛因毒品及以吸管點燃安非他命毒品
    後抽吸煙霧之方式，連續施用第一級毒品海洛因及第二級毒品安非他命各兩次。
    嗣為警於九十三年一月六日十五時許在上址查獲，並扣得第一級毒品海洛因三小
    包（合計淨重零點二一公克，包裝重零點五五公克）、第二級毒品安非他命三小
    包（合計毛重二點五公克）及其所有供施用毒品之器具殘渣袋六個、以吸管及玻
    璃球黏合而成的安非他命吸食器一支及藥鏟二支。
二、案經屏東縣警察局屏東分局報請台灣屏東地方法院檢察署檢察官偵查起訴。
    理  由
一、右開事實業據被告甲○○於警訊、偵查及本院審理中坦承不諱，且被告於九十三
    年一月六日為警查獲當天採尿送驗結果，亦確呈嗎啡陽性及甲基安非他命陽性反
    應無誤，茲有屏東縣衛生局九十三年一月二十日屏縣衛檢六字第九三○○○九號
    煙毒及麻醉藥品類委託檢驗結果通知書一紙附卷可稽。此外，復有第一級毒品海
    洛因三小包、第二級毒品安非他命三小包及其所有供施用毒品之器具殘渣袋六個
    、安非他命吸食器一支及藥鏟二支扣案可憑，足認被告自白與事實相符。又被告
    前因施用毒品案件，經依本院裁定送強制戒治後，由台灣屏東地方法院檢察署檢
    察官為不起訴處分一節，亦有該不起訴處分書及臺灣高等法院被告全國前案紀錄
    表在卷足稽。本件事證明確，被告犯行堪予認定。
二、按海洛因為第一級毒品，安非他命為第二級毒品，毒品危害防制條例第二條第一
    項第一、二款分別定有明文。被告於經強制戒治完畢，由檢察官為不起訴處分後
    五年內再度施用海洛因及安非他命毒品，核其所為，係犯毒品危害防制條例第十
    條第一項之施用第一級毒品罪及同條第二項之施用第二級毒品罪。其持有毒品之
    行為為施用毒品之犯行所吸收，不另論罪。被告前後二次施用行為，時間緊接，
    所犯罪名相同，顯係基於概括犯意反覆為之，為連續犯，爰依刑法第五十六條之
    規定以一罪論，並加重其刑。茲審酌被告犯罪之動機、目的、施用之次數、前已
    有施用毒品犯行，經強制戒治後，仍無法戒除毒癮而再度施用，且併同施用兩種
    毒品，顯見其毒癮甚重，戒毒意志薄弱，惟其於警訊、偵查及本院審理中坦承犯
    行，態度良好等一切情狀，爰分別量處如主文所示之刑，並定其應執行之刑，以
    資懲儆。扣案毒品，其中白粉三包含有第一級毒品海洛因成分，合計淨重零點二
    一公克，包裝重零點五五公克，此有法務部調查局鑑定通知書一份在卷供憑；另
    白粉三包經查獲警局依聯勤二○四廠製造之煙毒品檢驗Ａ包試劑初步檢驗結果呈
    安非他命反應，亦有屏東縣警察局屏東分局刑事組查獲涉嫌毒品危害防制條例毒
    品初檢驗報告表一紙附卷可按，均為查獲之毒品無誤，故應依毒品危害防制條例
    第十八條第一項規定諭知沒收銷燬之。又殘渣袋六個、以吸管及玻璃球黏合而成
    的安非他命吸食器一支及藥鏟二支則為供被告施毒犯罪所用之物，且為被告所有
    ，業據被告供明在卷，故應依刑法第三十八條第一項第二款規定宣告沒收。
據上論斷，應依刑事訴訟法第二百七十三條之一第一項、第二百九十九條第一項前段
，毒品危害防制條例第十條第一項、第二項、第十八條第一項前段，刑法第十一條前
段、第五十六條、第三十八條第一項第二款、第五十一條第五款，判決如主文。
中      華      民      國      九十三    年      三    月    二十六    日
                                      臺灣屏東地方法院刑事第四庭
                                          法  官  王以齊
右正本證明與原本無異。
如不服本判決應於收受本判決送達後十日內向本院提出上訴書狀，其未敘述上訴理由
者，並得於提起上訴後十日內向本院補提理由書狀（均須按他造當事人之人數附繕本
 ）「切勿逕送上級法院」
                                          書記官   盧姝伶
中    華    民    國     九十三      年      三      月       二十六     ?
附錄本判決論罪法條
毒品危害防制條例第十條：
施用第一級毒品者，處六月以上五年以下有期徒刑。
施用第二級毒品者，處三年以下有期徒刑。
